臺灣雲林地方法院刑事判決　　　　　　　　　　　　　　九十一年度訴緝字第一號
　　公　訴　人　臺灣雲林地方法院檢察署檢察官
　　被　　　告　丁○○
　　　　　　　　　　　　身分證.
　　指定辯護人　本院公設辯護人　丙○○
右列被告因違反毒品危害防制條例案件，經檢察官提起公訴（八十九年度偵字第四二
七○號），本院判決如左：
    主  文
丁○○販賣第貳級毒品，未遂，處有期徒刑參年捌月。
扣案之第貳級毒品安非他命壹包（驗餘淨重零點玖壹公克）沒收銷燬之；毒品之外包
裝壹個沒收。
    事  實
一、丁○○於不詳時地，向真實姓名年籍不詳綽號「阿成」之成年男子，購入第二級
    毒品安非他命一包而持有後，竟於八十九年十月十一日，萌生意圖營利販賣第二
    級毒品安非他命之犯意，於八十九年十月十一日晚上近十二時許，以電話聯絡甲
    ○○，約定在雲林縣斗六市○○里○○路一五二巷三十五號甲○○住處前碰面，
    嗣由不知情之楊國武以自用小客車搭載丁○○至甲○○住處前，丁○○與甲○○
    碰面後，即從身上取出其持有之安非他命一包，欲販賣與甲○○，代價一千元，
    甲○○向其表示不願購買後，丁○○隨即離去，嗣於八十九年十月十二日凌晨一
    時十分許，在雲林縣斗六市○○里○○路一五二巷口為警查獲，並扣得安非他命
    一包（驗餘淨重○‧九一公克）、毒品之外包裝一個。
二、案經雲林縣警察局斗六分局報請臺灣雲林地方法院檢察署檢察官偵查起訴。
    理  由
一、訊據被告丁○○矢口否認有何販賣第二級毒品之犯行，辯稱：是甲○○打電話給
    伊說要一起合資購買安非他命，後來伊拿安非他命給甲○○，甲○○說他沒有錢
    ，所以伊才自己將甲○○的部分買下來云云。惟查：
（一）被告於警訊時供稱：扣案之毒品是阿成打電話給伊，要其拿安非他命一包給阿
      強（即甲○○），因為伊向阿成拿毒品有便宜一些，所以才幫阿成拿毒品給阿
      強等語（見警訊卷、偵查卷第十頁），嗣於本院訊問時改稱：本件扣案之安非
      他命是伊與甲○○二人合資購買，伊當天要拿給甲○○時甲○○說沒有錢，伊
      就將安非他命自己買下來等語（見九十一年一月十日訊問筆錄），顯見被告於
      上開時地，確曾攜帶安非他命一包至證人甲○○之住處，欲將上開毒品交與甲
      ○○之事實。
（二）證人甲○○於警訊、偵查及本院訊問迭次證稱：丁○○於八十九年十月十二日
      凌晨零時三十分許打電話問我在哪裡，我說在家裡，他就說要來找我談事情，
      我就說好，約凌晨一時就過來到我家，有一部自小客車，車上還有一男子，因
      光線不良，我沒有看見車號，只知道駕駛座有一男子，車子未熄火，丁○○就
      下車進入我家，我也出來在我家門口與他碰面，他就從身上拿出一小包安非他
      命說要賣我，他說很便宜一包新台幣一千元而已，我就向他說我現在已經戒掉
      沒有吸毒了，然後丁○○就上車走了，我不知道他們被警察查獲毒品等語（見
      警訊卷、偵查卷第十七頁背面、本院九十一年一月二十二日訊問筆錄），足見
      被告於不詳時地，向真實姓名年籍不詳之綽號「阿成」之成年男子購入第二級
      毒品安非他命一包後，確有於八十九年十月十二日晚間，攜帶第二級毒品安非
      他命一包前往證人甲○○之住處，著手販賣第二級毒品之犯行，惟因遭甲○○
      拒絕而未遂之事實。
（三）被告為警查獲當時，經警查獲之安非他命一包（驗餘淨重○‧九一公克），經
      送驗結果內含有甲基安非他命成分，有內政部警政署刑事警察局八十九年十一
      月九日刑鑑字第一七二一八五號鑑驗通知書一紙附卷可佐。
（四）復按近來政府為杜絕毒品之氾濫，對於查緝施用及販賣毒品之工作，無不嚴加
      執行，販賣毒品罪又係重罪，設若無利可圖，衡情一般持有毒品之人當無輕易
      將所持有之安非他命轉讓他人而甘冒於再次向他人購買時，而有被查獲移送法
      辦之危險之理。且不論是瓶裝或袋裝之安非他命，均可任意分裝或增減其份量
      ，而每次買賣之價量，亦隨時隨雙方之深淺、當時之資力、需要程度及對行情
      之認知等因素，機動的調整，因之販賣之利得，除經坦承犯行，或價量均臻明
      確外，委難察得實情，職是之故，縱未確切查得販賣賺取之實際差價，但除別
      有事證，足認係按同一價格轉讓，確未牟利外，尚難執此認非法販賣之事證有
      所不足，致知過坦承者難辭重典，飾詞否認者反得逞僥倖，而失情理之平，被
      告雖矢口否認有販賣毒品之犯行，證人甲○○亦僅證稱被告欲將安非他命販售
      與伊之價格，使本院無從確認被告販賣所可得之利潤，然被告與證人甲○○並
非至交，苟無得利，豈會冒遭查獲移送法辦之危險之理，足認被告出售毒匹顯
      有圖利之意圖，應堪認定。
（五）按販賣毒品，不以販入後復行賣出為構成要件，僅須以營利為目的將毒品販入
      或賣出，有一及此，其犯罪即屬完成（最高法院二十五年非字第一二三號判例
      、六十八年臺上字第六○六號判例、八十年臺上字第四九九二號判決參照）；
      被告丁○○固攜帶第二級毒品安非他命一包前往交易，被告雖有賣出之意，但
      甲○○並無買入毒品之真意，是雙方意思表示無從為一致而未遂。次按，行為
      人如以營利意圖而販賣毒品，於販入時即應論以既遂，縱其未及販出亦然，已
      見前述。但查本件查扣第二級毒品安非他命之數量僅有一包，又無證據證明行
      為人於買入該扣案之第二級毒品安非他命一包時，即係本於營利意圖而為之，
      本諸罪疑唯輕之證據法則，自應推定行為人於購入該第二級毒品一包後，始興
      起販賣營利之意品，嗣因買方並無購買真意而未遂。
（五）綜上所述之情參互以析，足認被告有於不詳時地，向真實姓名年籍不詳綽號「
      阿成」之成年男子購入第二級毒品安非他命一包後，於八十九年十月十二日，
      萌生意圖營利販賣第二級毒品之犯意，先與證人甲○○以電話聯絡後，約在甲
      ○○住處交易，而攜帶第二級毒品安非他命一包前往上開處所，著手販賣第二
      級毒品之犯行，惟因遭甲○○拒絕而未遂之事實無疑。從而，被告前開所辯，
      顯係事後圖卸刑責之詞，不足採信。
二、核被告丁○○所為，係犯毒品危害防制條例第四條第五項、第二項之販賣第二級
　　毒品未遂罪。被告已著手販賣毒品之行為，惟未及賣出，即為警查獲，其犯罪尚
    屬未遂，應依刑法第二十六條前段之規定，按既遂犯之刑度減輕其刑。公訴意旨
    認被告所為，係犯意圖販賣而持有毒品罪，惟查，毒品危害防制條例第四條第二
    項所謂販賣行為，不以販入後復行賣出為必要，祇要以營利意思之為目的，而有
    販入或賣出二者其一之行為，即足構成；行為人持有第二級毒品，有以主觀上營
    利售賣意圖而販入第二級毒品，其雖未及賣出，仍應論以販賣第二級毒品罪既遂
    罪責；或非以營利售賣意圖而販入，或因其他原因而持有第二級毒品，嗣起意圖
    利售賣，著手於販賣行為未及賣出，即應成立販賣第一級或第二級毒品未遂罪責
    ；如非以營利售賣意圖而販入，或因其他原因而持有，嗣起意圖利售賣，尚未著
    手於賣出行為，始成立意圖販賣而持有第一級或第二級毒品罪責（最高法院九十
    年度台上字第一八九八號判決參照）。本件被告持有毒品後，起意販賣，已著手
    於販賣行為，惟未及賣出即為警查獲，核其所為，係犯販賣第二級毒品未遂罪，
    公訴人認被告所為，係犯毒品危害防制條例第五條第二項之意圖販賣而持有毒品
    罪之連續犯，尚有未洽，惟起訴事實相同，爰依法變更起訴法條，併予敘明。爰
    審酌被告之素行、犯罪之動機、目的、手段，販賣毒品供人施用，將戕害自身及
    他人身心健康至鉅，嚴重危害社會秩序，及被告犯罪後之態度等一切情狀，量處
    如主文所示之刑，以示懲戒。扣案之安非他命一包（驗餘淨重○‧九一公克），
    經送驗結果內含有甲基安非他命成分，有內政部警政署刑事警察局八十九年十一
    月九日刑鑑字第一七二一八五號鑑驗通知書一紙附卷可查，而甲基安非他命屬毒
    品危害防制條例第二條所列之第二級毒品，爰依毒品危害防制條例第十八條第一
    項前段之規定宣告沒收銷燬之；扣案之毒品之外包裝一個為被告所有，供販賣毒
    品所用之物，應依毒品危害防制條例第十九條第一項宣告沒收。
據上論斷，應依刑事訴訟法第二百九十九條第一項前段、第三百條，毒品危害防制條
例第四條第五項、第二項、第十八條第一項前段、第十九條第一項，刑法第十一條前
段、第二十六條前段，判決如主文。
本案經檢察官乙○○到庭執行職務。
中　　　華　　　民　　　國　　　九十一　　　年　　二　　月　　二十五　　日
                                        臺灣雲林地方法院刑事第二庭
                                            法　官
右正本證明與原本無異。
如不服本判決，應於判決送達後十日內，向本院提出上訴狀。（須附繕本）
